pt-PT: número do sensor de oxigénio do veículo motorizado: Outro/não especificado; Sensor 1; Sensor 2; Sensor 3; Sensor 4; Outro
ja: 自動車用酸素センサーセンサー番号: その他/指定なし; センサー1; センサー2; センサー3; センサー4; その他
sl-SI: Navaja zasnovo/tehnologijo lambda sonde.: Drugo/neopredeljeno; Senzor 1; Senzor 2; Senzor 3; Senzor 4; Drugo
nl: Motorvoertuig zuurstofsensor sensornummer: Overig/niet gespecificeerd; Sensor 1; Sensor 2; Sensor 3; Sensor 4; Overig
th: หมายเลขเซ็นเซอร์ออกซิเจนในรถยนต์: อื่นๆ/ไม่ระบุ; เซนเซอร์ 1; เซนเซอร์ 2; เซนเซอร์ 3; เซนเซอร์ 4; อื่นๆ
ro-RO: Numărul senzorului de oxigen al vehiculului: Altele/nespecificat; Senzorul 1; Senzorul 2; Senzorul 3; Senzorul 4; Altele
pl: Numer czujnika tlenu w pojeździe silnikowym: Inne / nie określono; Czujnik 1; Czujnik 2; Czujnik 3; Czujnik 4; Inne
lt-LT: Motorinės transporto priemonės deguonies jutiklio numeris: Kita / nenurodyta; 1 jutiklis; 2 jutiklis; 3 jutiklis; 4 jutiklis; Kita
hu: Gépjármű oxigénérzékelőjének érzékelőszáma: Egyéb/nincs megadva; 1. érzékelő; 2. érzékelő; 3. érzékelő; 4. érzékelő; Egyéb
vi: số cảm biến oxy của xe cơ giới: Khác/Không xác định; Cảm biến 1; Cảm biến 2; Cảm biến 3; Cảm biến 4; Khác
ko: 자동차 산소 센서 센서 번호: 기타/지정되지 않음; 센서 1; 센서 2; 센서 3; 센서 4; 기타
cs: Číslo senzoru kyslíku v motorovém vozidle: Jiné/nespecifikováno; Senzor 1; Senzor 2; Senzor 3; Senzor 4; Jiné
en: Motor vehicle oxygen sensor sensor number: Other/unspecified; Sensor 1; Sensor 2; Sensor 3; Sensor 4; Other
it: Numero del sensore di ossigeno per veicoli a motore: Altro/non specificato; Sensore 1; Sensore 2; Sensore 3; Sensore 4; Altro
zh-TW: 車用含氧感測器編號: 其他/未指定; 感測器 1; 感測器 2; 感測器 3; 感測器 4; 其他
tr: Motorlu taşıt oksijen sensörü numarası: Diğer/Belirtilmemiş; Sensör 1; Sensör 2; Sensör 3; Sensör 4; Diğer
el: Αριθμός αισθητήρα οξυγόνου μηχανοκίνητου οχήματος: Άλλο/μη καθορισμένο; Αισθητήρας 1; Αισθητήρας 2; Αισθητήρας 3; Αισθητήρας 4; Άλλο
bg-BG: Номер на кислородния сензор на моторно превозно средство: Друго/неуточнено; Сензор 1; Сензор 2; Сензор 3; Сензор 4; Друго
nb: Nummer på oksygensensoren i motorkjøretøy: Annet / ikke spesifisert; Sensor 1; Sensor 2; Sensor 3; Sensor 4; Annet
sv: Sensornummer för lambdasensor i motorfordon: Övrigt/ospecificerat; Sensor 1; Sensor 2; Sensor 3; Sensor 4; Övrigt
es: Número del sensor de oxígeno para vehículos: Otro/no especificado; Sensor 1; Sensor 2; Sensor 3; Sensor 4; Otro
fi: Ajoneuvon happianturin anturinumero: Muu/määrittelemätön; Anturi 1; Anturi 2; Anturi 3; Anturi 4; Muu
pt-BR: Veículo automotor sensor de oxigênio número do sensor: Outros/não especificado; Sensor 1; Sensor 2; Sensor 3; Sensor 4; Outros
de: Sensornummer des Lambdasensors im Kraftfahrzeug: Sonstige/nicht angegeben; Sensor 1; Sensor 2; Sensor 3; Sensor 4; Sonstige
da: Nummer på lambdasensor til motorkøretøj: Andet/ikke angivet; Sensor 1; Sensor 2; Sensor 3; Sensor 4; Andet
zh-CN: 机动车氧传感器编号: 其他/未指定; 传感器 1; 传感器 2; 传感器 3; 传感器 4; 其他
hr-HR: Broj senzora lambda sonde u motornom vozilu: Ostalo/nespecificirano; Senzor 1; Senzor 2; Senzor 3; Senzor 4; Ostalo
ru: Номер кислородного датчика автомобиля: Другое / не указано; Датчик 1; Датчик 2; Датчик 3; Датчик 4; Другое
sk-SK: Číslo kyslíkového senzora v motorovom vozidle: Iné/nešpecifikované; Senzor 1; Senzor 2; Senzor 3; Senzor 4; Iné
fr: Numéro du capteur d’oxygène du véhicule: Autre/non spécifié; Capteur 1; Capteur 2; Capteur 3; Capteur 4; Autre